【裁判字號】    95,訴,350
【裁判日期】    950712
【裁判案由】    違反毒品危害防制條例
【裁判全文】
臺灣嘉義地方法院刑事判決               95年度訴字第350號
公  訴  人  臺灣嘉義地方法院檢察署檢察官
被      告  甲○○
選任辯護人  顏伯奇律師
上列被告因違反毒品危害防制條例案件，經檢察官提起公訴（95
年度偵字第996號），本院合議庭裁定由受命法官以簡式程序進
行審理，判決如下：
    主  文
甲○○連續轉讓第二級毒品，處有期徒刑陸月，如易科罰金，以
參佰元折算壹日，扣案之安非他命拾玖小包（毛重陸點肆公克）
、吸食工具（水車）壹組沒收銷毀之。
    事  實
一、甲○○明知安非他命為毒品危害防制條例第2條第2項第2款
    之第二級毒品，竟基於轉讓毒品之概括犯意，自民國94年
    12月間起，至95年1月初止，連續在嘉義縣朴子市○○路及
    文化北路口停車場，將其所購買之第二級毒品安非他命以原
    價轉讓予陳彥瑋施用。復於95年1月24日中午12時許，在嘉
    義縣朴子市○○路128之5號，將第2級毒品安非他命無償提
    供予施嘉偉（起訴書誤載為「施嘉寶」）施用，旋經警於當
    日下午13時20分許持搜索票至現場查獲，並扣得毒品安非他
    命19小包（毛重6.4公克）、K他命2包（毛重0.8公克）、吸
    食工具（水車）1組等物。
二、案經嘉義縣警察局朴子分局報告請臺灣嘉義地方法院檢察署
    檢察官偵查起訴。
    理  由
一、按除被告所犯為死刑、無期徒刑、最輕本刑為3年以上有期
    徒刑之罪或高等法院管轄第一審案件者外，於法院行準備程
    序進行中，被告先就被訴事實為有罪之陳述時，審判長得告
    知被告簡式審判程序之旨，並聽取當事人、代理人、辯護人
    及輔佐人之意見後，裁定進行簡式審判程序；且受命法官行
    準備程序，與法院或審判長有同一之權限；又簡式審判程序
    之證據調查，不受刑事訴訟法第159條第1項、第161條之2、
    第161條之3、第163條之1及第164條至第170條規定之限制，
    刑事訴訟法第273條之1第1項、第279條第2項前段、第273條
    之2分別定有明文。查本件被告甲○○所犯為死刑、無期
    徒刑、最輕本刑為3年以上有期徒刑以外之罪，且非高等法
    院管轄第一審之案件，經本院合議庭裁定由受命法官行準備
    程序時，被告就被訴事實為有罪之陳述後，復經本院合議庭
    裁定由受命法官獨任行簡式審判程序，是其證據之調查，自
    不受刑事訴訟法第159條第1項、第161條之2、第161條之3、
    第163條之1及第164條至第170條規定之限制，合先敘明。
二、上開犯罪事實業據被告甲○○於本院審理時坦白承認，且經
    證人施嘉偉、陳彥瑋即收受毒品之人，於偵查中證述明確，
    此外復有甲基安非他命19小包（毛重6.4公克）扣案可資佐
    證。被告轉讓第二級毒品甲基安非他命之犯行堪以認定。
三、核被告甲○○所為，係犯毒品危害防制條例第8條第2項轉讓
    第二級毒品罪。被告持有第二級毒品安非他命之低度行為，
    應為轉讓之高度行為所吸收，不另論罪。另按行為後法律有
    變更者，適用行為時之法律。但行為後之法律有利於行為人
    者，適用最有利於行為人之法律，刑法第2條第1項定有明文
    。被告行為後，刑法第56條連續犯之規定，業於94年1月7日
    修正公布刪除，並於95年7月1日施行，則被告之犯行，因行
    為後新法業已刪除連續犯之規定，此刪除雖非犯罪構成要件
    之變更，但顯已影響行為人刑罰之法律效果，自屬法律有變
    更，依新法第2條第1項規定，比較新、舊法結果，仍應適用
    較有利於被告之行為時法律即舊法論以連續犯（最高法院95
    年第8次刑事庭會議決議參照）。又被告犯罪時之刑法第41
    條  第1項前段規定：「犯最重本刑為5年以下有期徒刑以下
    之刑之罪，而受6個月以下有期徒刑或拘役之宣告，因身體
    、教育、職業、家庭之關係或其他正當事由，執行顯有困難
    者，得以1元以上3元以下折算1日，易科罰金。」，被告行
    為時之易科罰金折算標準，修正前罰金罰鍰提高標準條例第
    2條前段（現已刪除）規定，就其原定數額提高為100倍折算
    1日，則本件被告行為時之易科罰金折算標準，應以銀元300
    元折算1日，經折算為新臺幣後，應以新臺幣900元折算為1
    日。惟95年7月1日修正公布施行之刑法第41條第1項前段則
    規定：「犯最重本刑為5年以下有期徒刑以下之刑之罪，而
    受6個月以下有期徒刑或拘役之宣告者，得以新臺幣1千元、
    2千元或3千元折算1日，易科罰金。」比較修正前後之易科
    罰金折算標準，亦以95年7月1日修正公布施行前之規定，較
    有利於被告。被告先後多次轉讓第二級毒品犯行，均時間緊
    接，所犯構成要件各相同之罪名，顯係基於概括犯意反覆為
    之，均為連續犯，考量被告犯案時間不長，轉讓之次數非多
    等情，不再加重其刑。爰審酌被告年僅20歲，轉讓殘害他人
    生理及心理之毒品，嚴重影響國民身心健康，危害社會治安
    ，行為之手段、轉讓次數、坦承犯行且主動捐助善款10萬元
    予「嘉義縣國民小學學生紓困助學金」之犯後態度等一切情
    狀，量處如主文所示之刑，並諭知易科罰金之折算標準。
四、扣案之安非他命19小包（毛重6.4公克）、吸食工具（水車
    ）1組係屬毒品危害防制條例所稱之第2級毒品及專供施用毒
    品所用之器具，應依毒品危害防制條例第18條第1項之規定
    ，宣告沒收銷燬之；另扣案之Ｋ他命2小包（毛重0.8公克）
    ，雖為被告所有，然據被告供稱為其自行施用之物，並非轉
    讓予他人之毒品，因單純持有及施用第三級毒品，並無處罰
    之規定，故非供被告犯罪所用之物，且依毒品危害防制條例
    第18條第1項中段及毒品危害防制條例施行細則第11條之規
    定應由查獲機關予以沒入銷燬之。扣案之斜尖吸管4支、注
    射針筒8支、香菸1支（無法證明是否確如起訴書所載摻有海
    洛因），均非被告所有，有證人施嘉偉之警訊筆錄可參，扣
    案之Much牌行動電話1支，則為被告日常生活所用，並非供
    犯罪所用之物，爰均不宣告沒收，附此敘明。
據上論斷，應依刑事訴訟法第273條之1第1項、第299條第1項前
段，毒品危害防制條例第8條第2項、第18條第1項，刑法第2條第
1項、第11條、修正前刑法第56條、修正前刑法第41條第1項前段
、修正前罰金罰鍰提高標準條例第2條，判決如主文。
本案經檢察官王振名到庭執行職務。
中    華    民    國    95    年    7    月    12    日
                  刑事第二庭    法  官  洪嘉蘭
以上正本證明與原本無異。
如不服本判決，應於判決送達後10日內，向本院提出上訴狀。
中    華    民    國    95    年    7    月    12    日
                                書記官  吳明蓉
毒品危害防制條例第8條第2項
轉讓第二級毒品者，處6月以上5年以下有期徒刑，得併科新臺幣
70萬元以下罰金。


司法院資訊處製作；財團法人民間司法改革基金會備份。
